臺灣高雄地方法院刑事判決　　　　　 94年度交簡上字第116號
上　訴　人　乙○○　男　45歲（民國49年5月8日生）
即　被　告
右列被告因公共危險案件，不服本院高雄簡易庭中華民國94年5
月4 日94年度交簡字第1290號第一審判決（聲請簡易判決處刑
案號：臺灣高雄地方法院檢察署94年度撤緩偵字第59號），提起
上訴，本院管轄之第二審合議庭判決如左：
    主  文
上訴駁回。
乙○○緩刑貳年。
    事  實
一、乙○○於民國93年10月7 日18時30分許，於高雄市○○路夜
    市喝完酒後，明知其控制力及注意力均已達無法安全駕駛車
    輛之程度，仍於同日19時40分許，騎乘動力交通工具即車號
    ＸＪＧ─982 號重型機車，行經高雄市○○區○○路與復興
    路口，因行車不穩經警攔檢，並檢測其呼氣酒精濃度含量為
    每公升0.61毫克。
二、案經高雄市政府警察局苓雅分局報請臺灣高雄地方法院檢察
    署檢察官偵查後聲請逕以簡易判決處刑。
    理  由
一、前揭犯罪事實，業據被告乙○○於警詢、偵查及本院審理中
    坦承不諱，並有酒精濃度測試單一紙、刑法第185 條之3 案
    件測試觀察紀錄表各一份在卷可稽。按刑法第185 條之3 所
    謂之「不能安全駕駛」，係抽象危險犯，並不以發生具體危
    險為必要；對於呼氣酒精濃度已達每公升0.55毫克（ＭＧ＼
    Ｌ）以上，肇事率為一般正常人之十倍，認為已達「不能安
    全駕駛」之標準，此業經法務部以88年5 月18日法88檢字第
    1669號函告週知，應為絕對不能安全駕駛動力交通工具。本
    件被告酒後駕車經警測得其呼氣酒精濃度，已達每公升0.61
    毫克，則其發生肇事之危險性，已高出一般人甚多，依前揭
    說明，被告顯已達不能安全駕駛動力交通工具之程度無疑。
    本件事證明確，被告堪予認定。
二、核被告所為，係犯刑法第185 條之3 服用酒類不能安全駕駛
    動力交通工具而駕駛罪。
三、原審依刑法第185 條之3 之規定論處被告罪刑，並以被告不
    思酒後駕車易造成大眾交通往來之危險，仍執意於飲酒後駕
    駛動力交通工具，經檢測吐氣所含酒精成分已達每公升0.61
    毫克，騎乘前開機車出現不穩情況，而為警攔停，顯然足生
    影響其他用路人之安全，惟念其並無前科，素行尚佳，犯後
    坦承犯行之態度等一切情狀，因而適用刑事訴訟法第449 條
    第1 項、第3 項、第454 條第2 項、刑法第185 條之3 、第
    41條第1 項前段、罰金罰鍰提高標準條例第2 條，逕以簡易
    判決判處被告拘役30日，如易科罰金，以銀元三百元折算一
    日，本院認原審判決認事用法，均無違誤，量刑亦屬允當，
    上訴意旨認其已經檢察官為緩起訴處分，檢察官聲請逕以簡
    易判決處刑不當，求予改判，為無理由，應予駁回。又被告
    前未曾受有期徒刑以上刑之宣告，此有臺灣高等法院被告全
    國前案紀錄表及臺灣高雄地方法院檢察署刑案資料查註資料
    表各乙份在卷可稽，且上訴人已繳納原緩起訴所訂之二萬元
    樂捐金，有樂捐現金收據乙紙在卷可稽，犯後態度良好，被
    告經此偵審程序後，應知警惕而無再犯之虞，本院認所宣告
    之刑，以暫不執行為適當，爰併予宣告緩刑二年，以勵自新
    。
據上論斷，應依刑事訴訟法第455 條之1 第1 項、第3 項、第
368 條，刑法第74條第1 款，判決如主文。
本案經檢察官甲○○到庭執行職務。
中　　華　　民　　國　　94　　年　　6 　　月　　30　　日
                  交通法庭    審判長法  官   張世賢
                                    法  官   王啟明
                                    法  官   呂曾達
以上正本證明與原本無異。
不得上訴。
中　　華　　民　　國　　94　　年　　6 　　月　　30　　日
                                    書記官    唐美玲
